臺灣新北地方法院民事裁定
111年度聲字第162號
聲  請  人  胡仲達  

代  理  人  翁偉倫律師
            王筑威律師
相  對  人  曹郡鑗  
上列當事人間聲請停止執行事件，本院裁定如下：
    主  文
聲請人以新臺幣肆拾柒萬陸仟陸佰陸拾柒元為相對人供擔保後，
臺灣臺北地方法院一一一年度司執字第一六二四五號強制執行事
件之強制執行程序，於本院一一一年度再字第四號再審之訴事件
裁判確定或因撤回、和解、調解而終結前，應暫予停止。
    理  由
一、按有回復原狀之聲請，或提起再審或異議之訴，或對於和解
    為繼續審判之請求，或提起宣告調解無效之訴、撤銷調解之
    訴，或對於許可強制執行之裁定提起抗告時，法院因必要情
    形，或依聲請定相當並確實擔保，得為停止強制執行之裁定
    ，強制執行法第18條第2項定有明文。次按依強制執行法第1
    8條第2項定擔保金額而准許停止強制執行之裁定者，該項擔
    保係備供債權人因停止執行所受損害之賠償，其數額應依標
    的物停止執行後，債權人未能即時受償或利用該標的物所受
    之損害額，或其因另供擔保強制執行所受之損害額定之，非
    以標的物之價值或其債權額為依據（最高法院86年度台抗字
    第442號、91年度台抗字第429號裁判要旨參照）。
二、本件聲請人以其業已提起再審之訴為由，聲請裁定停止臺灣
    臺北地方法院111年度司執字第16245號強制執行事件（下稱
    系爭執行事件）之強制執行程序等語。
三、查系爭執行事件之執行程序目前仍在進行中，且聲請人所提
    之再審之訴，亦經本院以111年度再字第4號案件受理在案等
    情，業經本院調取上開執行及民事卷宗核閱無訛，並有本院
    公務電話紀錄在卷可稽。本院審究上情並核閱卷宗後，認為
    本件聲請人之聲請為有理由，應予准許。
四、至於聲請人應供擔保之擔保金額部分，本院審酌相對人聲請
    系爭執行事件，對於聲請人之執行債權金額為新臺幣（下同
    ）220萬元及自民國110年2月25日起至清償日止，按年息5%
    計算之利息，則本院斟酌相對人因停止強制執行程序所可能
    招致之損害，應為延後取得該等金錢為使用收益之損失，並
    參諸民法第203條之規定，以週年利率5%計算其相當於利息
    之損失為適當。復衡以聲請人所提再審之訴，屬得上訴第三
    審之案件，參酌司法院訂頒各級法院辦案期限實施要點之規
    定，第一、二、三審通常程序審判案件期限分別為1年4月、
    2年、1年，共計4年4月，據此估算聲請人提起本案訴訟，致
    系爭執行事件延宕，相對人無法即時獲得滿足之利息損失應
    為47萬6,667元【計算式：2,200,000元×5%×（4＋4/12）＝476
    ,667元，元以下四捨五入】，是本院認本件聲請人聲請停止
    強制執行應供擔保之金額以47萬6,667元為相當，爰裁定如
    主文所示。
五、依強制執行法第18條第2項，裁定如主文。
中　　華　　民　　國　　111 　年　　7 　　月　　21　　日
                  民事第二庭  法  官  宋泓璟
以上正本係照原本做成。
如不服本裁定，應於裁定送達後10日內以書狀向本院提出抗告，
並繳納抗告費新臺幣1,000元。
中　　華　　民　　國　　111 　年　　7 　　月　　21　　日
                              書記官  鄧筱芸